【裁判字號】    99,交聲,2588
【裁判日期】    991029
【裁判案由】    聲明異議
【裁判全文】
臺灣高雄地方法院交通事件裁定        99年度交聲字第2588號
原處分機關  交通部公路總局高雄區監理所
異  議  人
即受處分人  甲○○○
上列異議人即受處分人因違反道路交通管理處罰條例案件，對於
交通部公路總局高雄區監理所於民國99年9 月7 日所為處分（高
監營裁字第裁80-ZEC039746號）聲明異議，本院裁定如下：
    主  文
異議駁回。
    理  由
一、原處分意旨略以：異議人即受處分人甲○○○所有車號9330
    -PB 號自用一般小客車，於民國99年6 月16日上午9 時35分
    許，行經國道3 號公路南下423.1 公里處時，因以時速125
    公里行駛，超過速限110 公里計15公里，經內政部警政署國
    道公路警察局第五警察隊竹田分隊以移動式測速照相機測得
    發現，掣單逕行舉發，爰依道路交通管理處罰條例第33條第
    1 項第1 款規定，裁處異議人罰鍰新臺幣（下同）3,000 元
    ，並依同條例第63條第1 項規定記違規點數1 點等語。
二、異議人即受處分人異議意旨略以：國道3 號公路南下423.1
    公里處之前並無「前有測速照相」之警告標誌，伊友人賴增
    發行經該路段也說沒有看到，是99年8 月23日才設立云云。
三、按汽車行駛高速公路，應依速限標誌指示；汽車行駛於高速
    公路、快速公路或設站管制之道路，不遵使用限制、禁止、
    行車管制及管理事項之管制規則而有行車速度超過規定之最
    高速限或低於規定之最低速限之行為者，處汽車駕駛人3,00
    0 元以上6,000 元以下罰鍰；汽車駕駛人有第33條第1 項之
    情形者，除依原條款處罰鍰外，並予記違規點數1 點，高速
    公路及快速公路交通管制規則第5 條第1 項前段、道路交通
    管理處罰條例第33條第1 項第1 款、第63條第1 項第1 款分
    別定有明文。又按對於行車速度超過規定之最高速限或低於
    規定之最低速限之違規行為，採用固定或非固定式科學儀器
    取得證據資料證明者，於一般道路須至少於100 公尺，於高
    速公路、快速公路須至少於300 公尺前，明顯標示之，同條
    例第7 條之2 第3 項亦定有明文。
四、經查：
  (一)異議人所有上開小客車，於上開時間、地點，因行車時速為
    每小時125 公里，超過該處規定最高速限每小時110 公里，
    達每小時15公里，為內政部警政署國道公路警察局第五警察
    隊竹田分隊員警張信義、李信雄共同執行勤務，以移動式測
    速照相機測得，並掣單舉發等節，有車號查詢汽車車籍、內
    政部警政署國道公路警察局第五警察隊99年9 月29日公警五
    交字第0990505229號函及99年9 月27日公警五交字第099057
    0695號函所附99年7 月8 日公警局交字第ZEC039746 號舉發
    違反道路交通管理事件通知單、舉發照片各1 紙附卷可稽（
    見本院99年度交聲字第2588號卷第12、16至20頁），且為異
    議人所不爭執，是異議人所有上開車輛行駛於國道三號高速
    公路，超過規定最高速限之事實，堪以認定。
  (二)又國道3 號公路南下422.5 公里（異議人違規處為423.1 公
    里處）中央分隔島處自98年7 月14日起即設有「前有測速照
    相」之黃色方形警告標誌，業據交通部臺灣區○道○○○路
    局南區工程處99年10月22日南交字第0996007451號及內政部
    警政署國道公路警察局第五警察隊99年9 月29日公警五交字
    第0990505229號函覆明確，復有該函所附該處設有上開警告
    標誌之照片3 紙可憑（見同卷第17-1、18、21至23頁），而
    該處位在異議人違規地點前600 公尺處，亦符合前揭道路交
    通管理處罰條例第7 條之2 第3 項於高速公路、快速公路須
    至少於300 公尺前明顯標示之規定，異議人徒以其及友人駛
    經該處均未看見警告標誌云云為由異議，自無可憑採。
  (三)從而，原處分機關依道路交通管理處罰條例第33條第1 項第
    1 款規定裁處罰鍰3,000 元，復依同條例第63條第1 項第1
    款規定，併記違規點數1 點，其裁罰並無違法或不當之處。
    異議人不服裁決處分，提起本件異議，為無理由，應予駁回
    。
五、聲明異議狀另陳政府用替代役男埋伏道路拍照搶錢之政策有
    瑕疵，及異議人另提起聲明異議，繫屬於本院98年度交聲字
    第3107號、第3108號案件至今無下文云云，核與本件異議人
    提起異議之案情皆不相涉，且查上開案件業經本院於98年12
    月18日一併駁回異議，經異議人提起抗告，復經臺灣高等法
    院高雄分院於99年1 月21日一併駁回抗告而均告確定，併此
    敘明。
六、據上論斷，應依道路交通案件處理法第19條，裁定如主文。
中    華    民    國    99    年    10    月    29    日
                  交通法庭    法  官   李俊霖
以上正本證明與原本無異。
如不服本裁定，應於收受送達後5 日內向本院提出抗告狀。
中    華    民    國    99    年    10    月    29    日
                              書記官   武凱葳

司法院資訊處製作；財團法人民間司法改革基金會備份。
